# 请教陈版关于高尔夫球场会员收入退回的问题

提问人：darkblue_14 时间：2011-05-18 12:50:36
请教陈版，现在国家明令禁止建高尔夫球场， 2010 年收取已确认销售并已计征营业税的高尔夫会员费，在 2011 年需逐笔退还给会员，但尚未与会员达成退款协议，也未收到会员退回的营业税发票，请问审计时如何处理比较好？

回答人：chenyiwei
建议基于谨慎原则，合理估计需退款的金额，将该需退款额冲减 2010 年度的销售收入以及原先确认的递延收益等项目（前提是 2009年内确认收入不属于会计差错，现在被要求退款是 2010 年内新出台的调控政策所导致），并确认为负债。暂不估计可能收到的营业税退还，待实际收到退还的税款时再进行会计处理。

回答人：chenyiwei
回复 藤椅 darkblue_14 的帖子税务上对此规定可能不明确，我理解很可能在实际支付退款并提供相关退款支付凭证时，税务上才允许冲减销售收入。